臺灣屏東地方法院刑事判決　　　　　　　　　　　　　九十一年度易字第五三五號
　　公　訴　人　臺灣屏東地方法院檢察署檢察官
　　被　　　告　甲○○
　　　　　　　　乙○○
　　右二人共同
　　選任辯護人　湯瑞科
　　被　　　告　壬○○
　　　　　　　　庚○○
右列被告因竊盜案件，經檢察官提起公訴（九十年度偵字第一０八號、第六一九一號
、九十一年度偵字第四一四號），本院判決如左：
    主  文
甲○○意圖為自己不法之利益，而竊佔他人之不動產，處有期徒刑肆月；又連續結夥
三人以上竊盜，處有期徒刑捌月。扣案挖土機、拼裝車各壹輛均沒收；應執行有期徒
刑拾月。扣案挖土機、拼裝車各壹輛均沒收。
乙○○連續結夥三人以上竊盜，處有期徒刑壹年。扣案挖土機、拼裝車各壹輛均沒收
。又被訴竊佔部分無罪。
庚○○連續結夥三人以上竊盜，處有期徒刑捌月。扣案挖土機、拼裝車各壹輛均沒收
。
壬○○無罪。
    事  實
一、甲○○明知位於屏東縣高樹鄉○○○段與高樹鄉○○段間，即荖濃溪河川圖籍第
    四四八號至第四四九號土地上，依（Ｘ、Ｙ）座標標示分別為：(一)（一００五四
    ．四五三、一四三八七六．七四四）、（一０一０一．二七七、一四三九０三．
    七五六）、（一０一三０．六三六、一四三八六六．三一四）、（一００九五．
    九三七、一四三八三四．０四三）；(二)（一００七九．八一九、一四三七四０．
    一六一）、（一００一六．四五四、一四三八一九．六三五）、（一００五七．
    四八四、一四三八四三．三九二）、（一０一三八．五八八，一四三七六三．二
    六六）等二區塊土地，面積分別為二六八八．四五平方公尺及五七○九．五一平
    方公尺，為河川公地，竟基於為自己不法利益之犯意，自八十七年間起即予竊佔
    供種植蕃薯、樹豆及香蕉等作物使用，嗣九十年三月二日因另案經檢察官勘驗現
    場時查獲，共計竊佔該二筆土地期間約三年。
二、乙○○因犯竊盜罪，經本院於八十九年八月十五日以八十九年度易字第五二四號
    判處有期徒刑一年二月，緩刑三年，甫於八十九年九月七日確定，猶不知警惕，
    竟與其父甲○○、挖土機司機庚○○，共同基於意圖為自己不法所有之概括犯意
    聯絡，利用其與地主丁○○約定以新臺幣（下同）五千元代價，將原栽種在屏東
    縣高樹鄉○○○段第六三八地號土地上檸檬樹挖除之機會，自九十年十二月間某
    日起，連續以乙○○、庚○○駕駛挖土機，甲○○駕駛拼裝車，並僱用不知情之
    己○○（同案另結）駕駛大貨車之分工，共同在該土地上盜挖砂石並載至北安砂
    石場出售牟利，丁○○雖於九十一年一月三日發覺，並即向屏東縣警察局里港分
    局新南派出所報案，惟因乙○○等人已在警方抵達前先行離去而未能查獲，嗣同
    年月八日又經埋伏在現場附近之丁○○發現而再度報警查獲，扣得己○○所有而
    甫裝載砂石完畢之大貨車一輛及挖土機、拼裝車各一輛，計遭盜採砂石約七百立
    方公尺。
三、案經丁○○告訴屏東縣警察局里港分局報告及臺灣屏東地方法院檢察署檢察官自
    動偵查起訴。
    理  由
壹、有罪部分
一、前揭被告甲○○竊佔公有土地種植農作物之犯行，業據被告甲○○自白不諱，並
    經臺灣屏東地方法院檢察署檢察官會同經濟部水利處第七河川局勘驗、測量屬實
    ，有勘驗筆錄一份、測量成果圖及高程表各一紙附卷可參，復有共同被告乙○○
    於九十年三月二日檢察官勘驗現場時供稱被告甲○○於該處種植作物已二、三年
    等語（詳九十年度偵字第一０八號卷第二十頁反面勘驗筆錄），及現場照片三幀
    在卷可稽，堪信為真。
二、訊據被告乙○○、甲○○、庚○○固坦承於右揭時地有挖取告訴人丁○○所有上
    開土地砂石之行為，然矢口否認有何竊盜犯行，被告乙○○辯稱：地主叫我們整
    地，要我們將石頭載走拿去賣，每分地要三萬元給地主，被查獲前約二十天有新
    南派出所警員去說那裏的石頭不能帶走，並且要找地主，當時地主也在場，他們
    曾經接洽過，我們就停止工作，過幾天地主找我們要我們趕快做一做，地主還是
    要我們依約繼續挖石頭並填土，因派出所叫我們不要做，我們就不敢做，過了二
    十天地主要求我們要將土填平，要載泥土進來，最後一天是要趕工，所以找己○○來幫忙，最後一天只有做整平的工作而已，把先前已經倒在現場的泥土整平云
    云；被告甲○○於警訊中原辯稱：伊並沒有將砂石載運出去，只是將砂石場水尾
    土載至該農地回填（詳警卷第六頁反面訊問筆錄），嗣本院訊問時則改稱：伊有
    從受託整地的土地載走石頭，也有載泥土回去，伊是把石頭載到砂石廠等語（詳
    本院卷九十一年六月十二日訊問筆錄）；被告庚○○則以：那地方的主人有同意
    伊等把三塊地上的檸檬樹產除，伊老闆與主人有契約，但沒有寫契約書；丁○○
    說地的石頭太多，讓伊等挖三尺下去，然後伊等再補土給她，因為她要做土地改
    良，不然農作有的種不起來；他們在講時，伊就在旁邊，地主有答應可載土出去
    云云置辯（詳九十一年度偵字第四一四號卷第五頁、第八頁反面訊問筆錄）。惟
    查，前揭犯罪事實除據告訴人丁○○指訴綦詳，並經證人即承辦員警辛○○證稱
    ：那天伊是備勤，當天五點多時值班台通知有人在現場盜採砂石，伊和主管及另
    一位同仁前往處理；查獲前幾天（莊）林環曾到派出所報案，表示她的土地遭人
    盜採，伊等到現場沒有看到人，表示要加強巡邏，直到當天才根據（莊）林環的
    電話，到現場查獲；當時看到有一部怪手及一輛四輪拼裝車，及一輛裝滿砂石的
    砂石車，而挖土機還在挖取等語（詳本院卷九十一年七月三日訊問筆錄），足徵
    被告乙○○所辯當日僅將現場整平云云，已與事實不符。而告訴人丁○○最初處
    理該土地之目的，僅為將原本栽種之檸檬樹挖除而已，並無換土之約定一節，亦
    據證人戊○○於本院訊問時到庭證稱：她說要在租給伊的隔壁土地挖檸檬樹頭，
    就叫伊找人去整地，伊就找被告乙○○的哥哥李志宏，他們如何說的伊就不知道
    了；嗣後伊看到他們在挖，可是先前李志宏曾告訴伊雙方談不成，為何又在挖，
    所以伊過去看看等語（詳本院卷九十一年九月二十日訊問筆錄）。被告乙○○雖
    辯稱係以每分地補填三萬元之代價與告訴人丁○○談妥換土條件，然此不僅為告
    訴人丁○○所否認，縱證人即被告乙○○之兄李志宏，及被告甲○○於本院訊問
    時，亦分別表示自己曾以相同條件出面洽談而均因與告訴人丁○○要求之每分地
    五萬元差距太大而未達成協議（詳本院卷九十一年十月二十五日訊問筆錄）。衡
    情，苟證人乙○○及被告甲○○此部分所言為真，即告訴人丁○○確曾與被告等
    就換土事宜協商而因條件相差太多，迭經證人李志宏、被告甲○○出面協商均無
    結果，立場堅定，何以嗣後面對被告乙○○時，卻全盤讓步，逆來順受，遑論告
    訴人丁○○果曾與被告等有換土之協議而因警方干涉而受阻，則其或終止契約，
    或暗地與被告等繼續完成，要無在警方並未進一步追究之情形下，反而屢次報警
    查緝之理，足見被告等人所辯，顯與事理不符，不足採信。此外，並有土地所有
    權狀一紙、現場及機具照片十六幀，及挖土機、拼裝車、大貨車各一輛扣案在卷
    可稽，被告乙○○、甲○○、庚○○此部分犯罪事證已臻明確，應依法論科。
三、核被告甲○○竊佔公有河川地之行為，係犯刑法第三百二十條第二項之竊佔罪；
    被告乙○○、甲○○、庚○○盜挖丁○○所有上開土地砂石之行為，均係犯刑法
    第三百二十一條第一項第四款結夥三人以上之加重竊盜罪。被告乙○○、甲○○
    、庚○○三人就此部分犯行，有犯意之聯絡及行為之分擔，均為共同正犯。被告
    乙○○、甲○○、庚○○三人上開多次竊取砂石犯行，時間緊接，手法相同，所
    犯構成要件相同之罪，顯係基於概括犯意反覆為之，為連續犯，應依刑法第五十
    六條規定，加重其刑。被告甲○○所犯上開二罪名間，犯意各別，行為互殊，所
    犯構成要件不同，應依數罪併罰之。爰分別審酌被告乙○○、甲○○、庚○○之
    年齡、品性、智識程度、各人參與犯罪之程度、被告乙○○前因犯竊盜罪，經本
    院於八十九年八月十五日以八十九年度易字第五二四號判處有期徒刑一年二月，
    緩刑三年，甫於八十九年九月七日確定，有臺灣高等法院被告全國前案紀錄表及
    臺灣屏東地方法院檢察署刑案資料查註紀錄表各一份在卷可按，素行不良，及渠
    三人犯罪後態度等一切情狀，各量處如主文所示之刑，並就被告甲○○所犯數罪
    之宣告，定其應執行之刑，以資儆懲。又扣案挖土機、拼裝車各一輛，分別為被
    告乙○○、甲○○所有，業據被告等供承在卷，並為渠等供犯罪所用之物，衡諸
    被告以該等大型機具犯罪，對於法益侵害之程度遠較單純人力為之更鉅，自有諭
    知沒收之必要，爰依刑法第三十八條第一項第二款宣告沒收。另扣案大貨車一輛
    固為被告等供本件犯罪所用之物，然其所有權既歸屬於不知情而受被告乙○○僱
    用之人己○○所有，業據己○○陳稱在卷，爰不另為沒收之諭知，附此敘明。
四、公訴意旨另以：被告乙○○夥同甲○○、壬○○、庚○○等人，共同意圖為自己
    不法之所有，明知荖濃溪高美大橋上游七百公尺處，係屬河川地，竟意在牟利，
    自八十九年十月中旬起，分別駕駛ＭＳ一一○型挖土機、小型鏟土機，由該拼裝
    三輪車載運至不明地點，盜採砂石獲利，迄八十九年十一月九日零時十五分許，
    為警查獲，扣得前開挖土機、鏟土機及拼裝三輪車，遭盜採長約九十五公尺、寬
    約三十四公尺、深約三公尺，數量約九千六百九十立方公尺，因認被告乙○○、
    甲○○、庚○○另犯竊盜罪嫌等語。惟按，犯罪事實應依證據認定之，無證據不
    得推定其犯罪事實；不能證明被告犯罪或其行為不罰者，應諭知無罪之判決，刑
    事訴訟法第一百五十四條、第三百零一條第一項定有明文。本件公訴意旨以被告
    乙○○、甲○○、庚○○等涉犯此部分犯行，係因屏東縣警察局刑警隊及第七河
    川局於八十九年十一月九日查獲位於高美大橋上游約四百公尺及上開約七百公尺
    處行水區等二處遭盜採砂石遺留之坑洞（詳警卷第十二頁第七河川局現場取締紀
    錄），並查獲案外人丙○○在上開現場附近盜採砂石，經丙○○供稱曾看見被告
    乙○○駕駛停放在現場附近之怪手挖取砂石，並讓其父即被告甲○○以三輪車載
    走等情（詳警卷第七頁反面訊問筆錄），嗣檢察官勘驗現場並搜索被告乙○○住
    處，復扣得被告乙○○所有之工商日誌，其中除被告乙○○填載「溪底Ａ士六台
    」等語外，並有被告甲○○親筆十月十一日下午二台、十月十二日早上三台、十
    月十三日早上二台、十月十五日早上一台、下午二台、十月十六日早上二台、下
    午一台、十月十七日早上二台、下午二台、十月十八日早上一台、十月十九日早
    上三台、下午二台、十月二十日早上二台、下午三台，背面分別有被告乙○○、
    壬○○、庚○○等人之台數及金額等情為其論據。訊據被告甲○○、乙○○、庚○○等人固不否認曾在荖濃溪一帶溪底撿石頭，然堅詞否認有公訴意旨指訴之此
    部分犯行，被告甲○○辯稱：伊為了做祖墳的風水，僅在溪底比較好撿的地方就
    撿，並未以挖土機等工具，地點也不是在公訴意旨所指高美大橋上游七百公尺處
    等語。被告乙○○、庚○○亦均以渠等僅協助甲○○在河床上搬石頭，並沒有用
    那些機械等語置辯。經查，本件承辦員警雖因案外人丙○○於另案中之自白得悉
    被告甲○○、乙○○、庚○○等涉犯此部分犯嫌，惟依其自白之背景係甫遭員警
    當場查獲之際，所言有無推諉卸責之情，原已可議，而依其自白又僅稱曾看見被
    告等在該附近一帶挖掘，所指地點是否即公訴意旨所稱高美大橋上游七百公尺處
    ，亦非無疑，嗣本院審理時傳訊丙○○到庭，復據證稱：伊只見過被告乙○○在
    現場上方芒果樹園內挖泥土，所用的怪手與警察查扣的那一輛不一樣，因伊涉嫌
    盜採砂石而被抓走時，旁邊有一台怪手，伊以為那是乙○○的怪手等語（詳本院
    卷九十一年十月二十五日訊問筆錄），則姑不論被告乙○○等究係以徒手撿拾或
    以機具挖取之方式在高屏溪河床一帶採取砂石，苟今被告乙○○等果曾以挖土機
    在該溪底河床一帶採取砂石，依證人張銘閱所言，要亦不足證明該高美橋上游七
    百公尺處附近之坑洞即為被告等人所為，則與公訴意旨以被告等在該地點盜採砂
    石一節，即屬不能證明，揆諸前引法條意旨，應認為不能證明被告犯罪，然此部
    分縱能成罪，要亦與前開已經論罪科刑部分有連續犯之裁判上一罪關係，爰不另
    為無罪之諭知，附此敘明。
貳、無罪部分
一、公訴意旨另以：
  (一)被告乙○○與其父即被告甲○○，共同意圖為自己不法之利益，明知介於屏東縣
    高樹鄉○○○段與高樹鄉○○段間，亦即荖濃溪河川圖籍第四四八號至第四四九
    號土地，取點之Ｙ座標分別為-143876.744、-14 3903.756、-143866.314、
    -143834.043、-143740.161、-143819.635、-143843.392、-143763.266 ，Ｘ座
    標分別為-10054.453、-10101.277、-10130.636、-10095.937、-10079.819、
    -10016.454、-10057.484、-10138.588，由自闢道路中分二地，面積分別為二六
    八八、四五平方公尺及五七○九、五一平方公尺，係河川公地，未經許可，自八
    十七年間起，迄今予以佔有，種植樹豆及香蕉，據為己有，因認被告乙○○涉犯
    刑法第三百二十條第二項之竊佔罪嫌。
  (二)被告壬○○與被告乙○○、甲○○、庚○○等人，共同意圖為自己不法之所有，
    明知荖濃溪高美大橋上游七百公尺處，係屬河川地，竟意在牟利，自八十九年十
    月中旬起，分別駕駛ＭＳ一一○型挖土機、小型鏟土機，由該拼裝三輪車載運至
    不明地點，盜採砂石獲利，迄八十九年十一月九日零時十五分許，為警查獲，扣
    得前開挖土機、鏟土機及拼裝三輪車，遭盜採長約九十五公尺、寬約三十四公尺
    、深約三公尺，數量約九千六百九十立方公尺；被告乙○○心猶未足，原受丁○○之託，在屏東縣高樹鄉○○○段第六三八地號土地，從事整地工作，明知並未
    允許將砂石運出，竟意圖為自己不法之所有，基於概括犯意，夥同被告甲○○、
    己○○、庚○○、壬○○，自九十一年一月初起，在前開土地盜採砂石，推由被
    告庚○○駕駛被告乙○○所有之小松牌二百型挖土機，被告壬○○與曾某輪流操
    作該台挖土機，被告甲○○駕駛拼裝車，被告己○○則駕駛牌號ＸＭ一三五號營
    業大貨車，將盜挖砂石載至北安砂石場售出牟利，該婦先於九十一年一月三日左
    右發覺，逕向屏東縣警察局里港分局新南派出所報案，抵現場時，人已離去，未
    能查獲，該婦自行埋伏後，續於同月八日報案，會同該所所長及員警前往，緝獲
    砂石裝載完畢之被告己○○、挖土機司機被告庚○○、壬○○、拼裝車司機被告
    甲○○，計遭盜採砂石約七百立方公尺，因認被告壬○○涉犯刑法第三百二十一
    條第一項第四款結夥三人以上之加重竊盜罪嫌。
二、按犯罪事實應依證據認定之，無證據不得推定其犯罪事實，刑事訴訟法第一百五
    十四條，定有明文。不能證明被告犯罪或其行為不罰者，應諭知無罪之判決，同
    法第三百零一條第一項，復已明定。次按，認定犯罪事實所憑之證據，雖不以直
接證據為限，間接證據亦包括在內；然而無論直接或間接證據，其為訴訟上之證
    明，須於通常一般之人均不致有所懷疑，而得確信其為真實之程度者，始得據為
    有罪之認定，倘其證明尚未達到此一程度，而有合理之懷疑存在時，即無從為有
    罪之認定；刑事訴訟法上所謂認定犯罪事實之證據，係指足以認定被告確有犯罪
    行為之積極證據而言，如未能發現相當證據或證據不足以證明，自不能以推測或
    擬制之方法，以為裁判基礎，此觀最高法院七十六年台上字第四九八六號、二十
    九年上字第三一○五號、四十年台上字第八六號判例意旨自明。
三、本件公訴意旨認定被告乙○○與被告甲○○共犯前揭竊佔公有土地罪嫌，無非以
    被告甲○○於偵查中自白被告乙○○於八十九年秋天曾幫忙載運過蕉苗等語為其
    論據；對於被告壬○○涉犯右揭竊盜罪嫌，曾分別係以被告壬○○、同案被告甲○○均供承壬○○曾受僱於高美大橋溪底搬運石頭，扣案乙○○所有工商日誌並
    載有被告壬○○之台數及金額；及右揭時地員警查獲被告甲○○等人在丁○○所
    有土地上盜採砂石時，被告壬○○亦在現場，雖其辯稱僅代購早餐而已，並未參
    與工作，然其所稱購買早餐之份數與被告甲○○所言不符，互為矛盾等情為據。
    惟：
  (一)按刑法第三百二十條第二項之竊佔罪，為即成犯，於其竊佔行為完成時犯罪即成
    立，以後之繼續竊佔乃狀態之繼續，而非行為之繼續；又刑法第三百二十條第二
    項之竊佔罪，既係以意圖為自己或第三人不法之利益，而竊佔他人之不動產為其
    構成要件，則已完成竊佔之行為時，犯罪即屬成立。蓋竊佔行為應以己力支配他
    人不動產時而完成，與一般動產竊盜罪係將他人支配下之動產，移置於自己支配
    下而完成者，固無二致也，最高法院六十六年臺上字第三一一八號、二十五年上
    字第七三七四號著有判例。次按，現行刑法既無事後共犯之例，則在他人犯罪行
    為完成後參與加功者，自與犯罪之成立無關，除法律另有處罰之規定者外，尚不
    能謂有共犯關係之成立，此觀最高法院二十三年上字第五五一一號、二十二年上
    字第五五二號、二十一年上字第二０三號、二十年上字第一八二九號、十八年上
    字第二八七號判例意旨自明。本件被告甲○○自八十七年間起，至九十年三月間
    檢察官勘驗現場時止，在上開河川公地上栽種香蕉等農作物之竊佔犯行已如前述
    ，揆諸前引判例意旨，其犯行於竊佔行為之初即已完成，苟如被告甲○○所言，
即被告乙○○於八十九年間果有為被告甲○○載運蕉苗之行為，該行為是否能認
    為竊佔之構成要件行為，已非無疑，況其行為時點既為被告甲○○之竊佔犯行完
    成，並已將該土地完全置於自己實力支配後，是除有其他證據可認為被告甲○○
    之竊佔行為曾經中斷，或因他人之參與加功而擴大竊佔之範圍外，自難認為被告
    乙○○之行為尚有竊佔罪成立之餘地。
  (二)訊據被告壬○○對其受僱參與被告乙○○、甲○○、庚○○等人在高美大橋下搬
    運石頭之工作固坦承不諱。惟依同案被告甲○○辯稱：伊為了做祖墳的風水，僅
    在溪底比較好撿的地方就撿，並未以挖土機等工具，地點也不是在公訴意旨所指
    高美大橋上游七百公尺處等語。被告乙○○、庚○○亦均以渠等僅協助甲○○在
    河床上搬石頭，並沒有用那些機械等語置辯。經查，本件承辦員警雖因案外人丙○○於另案中之自白得悉被告甲○○、乙○○、庚○○等涉犯此部分犯嫌，惟丙○○於該案中，僅稱曾看見被告等在該附近一帶挖掘，所指地點是否即公訴意旨
    所稱高美大橋上游七百公尺處，原非無疑，嗣本院審理時傳訊丙○○到庭，復據
    證稱：伊只見過被告乙○○在現場上方芒果樹園內挖泥土，所用的怪手與警察查
    扣的那一輛不一樣，嗣因伊涉嫌盜採砂石而被抓走時，旁邊有一台怪手，伊以為
    那是乙○○的怪手等語（詳本院卷九十一年十月二十五日訊問筆錄），則姑不論
    被告乙○○等究係以徒手撿拾或以機具挖取之方式在高屏溪河床一帶採取砂石，
    苟今被告乙○○等果曾以挖土機在該溪底河床一帶採取砂石，依證人張銘閱所言
    ，要亦不足證明該高美橋上游七百公尺處附近之坑洞即為被告等人所為，則公訴
    意旨以被告等在該地點盜採砂石，即非無疑。另被告壬○○於右揭時地被告甲○○、庚○○及同案被告己○○因涉嫌盜採告訴人丁○○所有上開土地上砂石而遭
    員警查獲時，固因同時在場而一併遭查獲，惟被告壬○○於查獲時確係因被告庚○○請託以機車載送庚○○至現場，並代為購買早餐一節，業據被告壬○○、庚○○及甲○○等人供述在卷，而依現場查扣機具僅有挖土機、拼裝車、大貨車各
    一輛，且分別為同時在場之被告甲○○、庚○○及己○○等人所操作駕駛，亦經
    被告甲○○、庚○○、己○○陳明在卷，並未見有供壬○○操作者，足徵被告壬○○辯稱並未參與該工作等情，尚非無據，則今既無積極證據可認被告壬○○確
    曾參與此部分犯行，揆諸前引判例意旨，自不得僅因其購買早餐之份數與被告甲○○或有出入一節，率爾認其有公訴意旨指訴之犯行。
  (三)綜上所述，本件既無其他積極事證足資肯認被告乙○○、壬○○有此部分犯行，
    依前引法條及判例意旨，自應認為不能證明被告犯罪，應就此部分為被告乙○○
    、壬○○無罪之諭知。
據上論斷，應依刑事訴訟法第二百九十九條第一項前段、第三百零一條第一項，刑法
第二十八條、第三百二十條第二項、第三百二十一條第一項第四款、第五十六條、第
五十一條第五款，罰金罰鍰提高標準條例第一條前段，判決如主文。
本案經檢察官吳書嫺到庭執行職務
中      華      民      國    九十一    年    十  二    月    三十一    日
                                      臺灣屏東地方法院刑事第四庭
                                          審判長法  官   簡志瑩
                                                法  官   郭書豪
                                                法  官   陳松檀
右正本證明與原本無異。
如不服本判決應於收受本判決後送達後十日內向本院提出上訴書狀，其未敘述上訴理
由者，並得於提起上訴後十日內向本院補提理由書狀（均須按他造當事人之人數附繕
本 ）「切勿逕送上級法院」
                                                書記官   張福山
中      華      民      國    九十二    年      一      月      三      日
附錄本判決論罪之法條：
中華民國刑法第三百二十條
意圖為自己或第三人不法之所有，而竊取他人之動產者，為竊盜罪，處五年以下有期
徒刑、拘役或五百元以下罰金。
意圖為自己或第三人不法之利益，而竊佔他人之不動產者，依前項之規定處斷。
前二項之未遂犯罰之。
中華民國刑法第三百二十一條
犯竊盜罪而有左列情形之一者，處六月以上、五年以下有期徒刑：
一  於夜間侵入住宅或有人居住之建築物、船艦或隱匿其內而犯之者。
二  毀越門扇、牆垣或其他安全設備而犯之者。
三  攜帶兇器而犯之者。
四  結夥三人以上而犯之者。
五  乘火災、水災或其他災害之際而犯之者。
六  在車站或埠頭而犯之者。
前項之未遂犯罰之。
